【裁判字號】    87,易,2909
【裁判日期】    891128
【裁判案由】    違反麻醉藥品管理條例
【裁判全文】
臺灣高雄地方法院刑事判決                        八十七年度易字第二九九號
    公  訴  人  臺灣高雄地方法院檢察署檢察官
    被      告  甲○○
右列被告因違反麻醉藥品管理條例案件，經檢察官提起公訴（八十七年度偵字第一二
三○號、二二○○號），本院判決如左：
    主  文
甲○○連續施用第二級毒品，免刑。
安非他命（驗前毛重零點貳零公克，驗後毛重零點壹伍公克）、夾鏈袋壹個、玻璃吸
食器壹個，均沒收銷燬之。
    事  實
一、甲○○基於概括之犯意，自民國八十六年九月四日起至八十六年九月八日下午三
    時許止，連續在高雄縣鳳山市○○街六十六號住處及其他不特定地點，以將安非
    他命置放於玻璃吸食器上，用火燒烤，使之產生煙霧吸食之方式，施用第二級毒
    品安非他命多次，嗣於八十六年九月八日下午五時許，在臺二十一線天山檳榔攤
    前為警查獲，並扣得其所有之安非他命一包（毛重○‧二公克）；詎甲○○獲交
    保後，又承前概括犯意，自八十七年一月二日起至八十七年一月六日上午十一時
    許止，連續在高雄縣鳳山市○○路生活館茶坊廁所內，以同上之方式施用第二級
    毒品安非他命多次。嗣於八十七年一月六日晚上九時三十分許，在高雄市○○區
    ○○路、凱旋路口為警查獲，並扣得其所有之夾鏈袋及玻璃吸食器各一個；甲○
    ○經本院依職權以八十七年度易字第二九○九號裁定送觀察、勒戒後，認有繼續
    施用傾向，再經本院依職權以同一案號裁定令入戒治處所，施以強制戒治一年，
    並於強制戒治滿三月後，戒治成效經評定合格，由本院於八十七年十一月四日再
    依前案號裁定停止戒治，所餘期間付保護管束，惟於保護管束期間，甲○○仍承
    前概括犯意，再於八十七年十一月二十七日某時許回溯二十四小時內某時，在不
    詳地點施用第二級毒品安非他命一次，嗣因觀護人於八十七年十一月二十七日某
    時予以採尿送驗而查悉上情。
二、案經屏東縣警察局里港分局移送臺灣屏東地方法院檢察署檢察官呈請臺灣高等法
    院高雄分院核令移轉臺灣高雄地方法院檢察署檢察官及高雄市政府警察局移送臺
    灣高雄地方法院檢察署檢察官偵查起訴。
    理  由
一、右開事實，業據被告甲○○於警訊及偵審中坦承不諱（見屏東縣警察局里港分局
    八十六年九月九日里警刑○一八一一號影印卷第八頁反面至第九頁、高雄市政府
    警察局八十七年一月十七日高市警刑偵二字第○二九一一號卷第一頁至第二頁、
    臺灣屏東地方法院檢察署八十六年度偵字第七三七七號影印卷第三頁至第四頁、
    臺灣高雄地方法院檢察署八十七年度偵字第二二○○號影印卷第九頁、八十七年
    度偵字第一二三○號偵查卷第四頁反面、本院八十七年六月十九日、八十九年十
    一月十四日審判筆錄），而被告為警查獲時及觀護人所採取之尿液經分別送鑑定
    結果均檢出甲基安非他命呈陽性反應，有屏東縣衛生局八十六年九月十三日屏縣
    衛檢六字第八六○五一七號煙毒及麻醉藥品類委託檢驗結果通知書、高雄市政府
    衛生局八十七年一月十六日煙毒尿液檢驗成績書影本及八十七年十二月八日編號
    ＫＨＮ○一七九／九八號濫物尿液檢驗報告各一件附卷可稽，而甲基安非他命經
    口服投與後，約百分之七十於二十四小時內可自尿液中排出，又其尿液內含甲基
    安非他命成分之檢出，與投與甲基安非他命的量、個人體質、檢驗儀器之精密度
    有關，通常採尿化驗是否呈陽性反應，應以投與後二十四小時內所採者為宜，此
    有行政院生署藥物食品檢驗局（80）藥檢醫字第四五二九號函可查，足徵被告分
    別於八十六年九月八日下午五時許、八十七年一月六日晚上九時三十分許（以上
    均係警採集尿液時）、八十七年十一月二十七日（即為觀護人採集尿液時），均
    往前回溯二十四小時內某時，在上開處所有施用第二級毒品安非他命一次無訛。
    且被告為警查獲時分別有如事實欄所示之物扣案可資佐證，該等扣案之結晶體、
    夾鏈袋、玻璃吸食器，經送請高雄醫學院附設中和紀念醫院檢驗結果，分別認係
    甲基安非他命（驗前毛重○‧二○公克，驗後毛重○‧一五公克）及有甲基安非
    他命反應，有該醫院八十九年八月二十九日編號Ｂ0000000號、Ｂ000
    0000號及Ｂ0000000號檢驗報告單各一紙附卷可稽，足徵被告前開自
    白與事實相符，本件事證明確，被告犯行洵堪認定。
二、查安非他命分別係毒品危害防制條例第二條第二項所稱之第二級毒品，不得持有
    、施用，被告竟持之以施用，核其所為，係犯毒品危害防制條例第十條第二項之
    施用第二級毒品罪。又被告持有安非他命後，進而施用，其持有為均應被其施用
    行為所吸收，不另論罪。又其先後多次施用第二級毒品之犯行，時間緊密，犯意
    概括，所犯構成要件相同，為連續犯，依刑法第五十六條規定，以一罪論。又按
    施用第二級毒品，於審判程序中經送勒戒處所觀察、勒戒，經觀察、勒戒後，有
    繼續施用毒品之傾向者，令入戒治處所施以強制戒治期滿，應為免刑之判決，毒
    品危害防制條例第三十五條第三款定有明文。又被告經依本院依職權裁定送臺灣
    高雄看守所附設勒戒處所觀察、勒戒後，因認有繼續施用毒品之傾向，再經本院
    以同一案號依職權裁定令入戒治處所施以強制戒治，嗣因戒治成效經評定合格，
    乃經本院於八十七年十一月四日裁定停止戒治，所餘期間付保護管束，惟因被告
    於保護管束期間再施用第二級毒品，違反保護管束應遵守事項情節重大，再經本
    院以同一案號裁定撤銷停止戒治，令入戒治處所施以強制戒治，該強制戒治期間
    並於八十九年十一月十日期滿，有上開各該刑事裁定書及本院八十七年易字第二
    九○九號戒治處分執行指揮書回證等各一件附卷可稽，是其強制戒治業已期滿，
    依前開毒品危害防制條例第三十五條第三款之規定，自應為免刑之諭知。末按被
    告施用第二級毒品安非他命之行為，係於毒品危害防制條例公布施行前，依麻醉
    藥品管理條例第十三條之一第二項第四款係規定應處三年以下有期徒刑、拘役或
    一萬元以下罰金，而依現行毒品危害防制條例第十條第二項規定則係處三年以下
    有期徒刑之刑責，惟現行毒品危害防制條例同時有觀察勒戒及免刑等相關規定，
    綜觀上開規定，現行毒品危害防制條例第十條第二項規定，顯然對被告較為有利
    ，依刑法第二條第一項但書之規定，自應以裁判時之法律即毒品危害防制條例第
    十條第二項之規定，為被告施用第二級毒品犯行論罪之依據。扣案之結晶體、夾
    鏈袋、玻璃吸食器，經送請高雄醫學院附設中和紀念醫院檢驗結果，分別認係甲
    基安非他命（驗前毛重○‧二○公克，驗後毛重○‧一五公克）及有甲基安非他
    命反應，已如前述，是結晶體屬第二級毒品安非他命無訛，而該夾鏈袋、玻璃吸
    食器均與毒品安非他命無法析離，應視同第二級毒品安非他命，均依毒品危害防
    制條例第十八條第一項前段規定併予宣告沒收銷燬。至送鑑耗損之安非他命結晶
    體既已滅失，自毋庸宣告沒收。
三、公訴人起訴之犯罪事實，雖未敘及被告於八十七年十一月二十七日某時許回溯二
    十四小時內某時，施用第二級毒品安非他命之犯行（即八十七年戒執護一字第五
    八號觀護卷宗所示），惟該部分犯罪事實既與本案具有連續犯之裁判上一罪關係
    ，為起訴效力所及，本院自得一併予以審究，附此敘明。
據上論斷，應依刑事訴訟法第二百九十九條第一項後段，毒品危害防制條例第十條第
二項、第十八條第一項前段，第三十五條第三款、刑法第十一條、第二條第一項但書
、第五十六條，判決如主文。
中    華    民    國      八十九      年     十一     月     二十八     日
                                  臺灣高雄地方法院刑事庭
                                      法  官  李麗珠
右正本證明與原本無異。
如不服本判決，應於判決送達後十日內，向本院提出上訴狀。
                                      書記官  簡鴻雅
中    華    民    國      八十九      年     十一     月     二十八     日
附錄本案判決論罪科刑法條：
毒品危害防制條例第十條第二項：
施用第二級毒品者，處三年以下有期徒刑。


司法院資訊處製作；財團法人民間司法改革基金會備份。
